最  高  行  政  法  院  裁  定
                                     100年度裁字第2827號
上  訴  人  蔡國禎
被 上訴 人  銓敘部
代  表  人  張哲琛
訴訟代理人  周佩芳
            鍾淑惠
上列當事人間優惠存款事件，上訴人對於中華民國100年6月2日
臺北高等行政法院100年度訴字第425號判決，提起上訴，本院裁
定如下：
    主  文
上訴駁回。
上訴審訴訟費用由上訴人負擔。
    理  由
一、按對於高等行政法院判決之上訴，非以其違背法令為理由，
    不得為之，行政訴訟法第242條定有明文。依同法第243條第
    1項規定，判決不適用法規或適用不當者，為違背法令；而
    判決有同條第2項所列各款情形之一者，為當然違背法令。
    是當事人對於高等行政法院判決上訴，如依行政訴訟法第24
    3條第1項規定，以高等行政法院判決有不適用法規或適用不
    當為理由時，其上訴狀或理由書應有具體之指摘，並揭示該
    法規之條項或其內容；若係成文法以外之法則，應揭示該法
    則之旨趣；倘為司法院解釋或本院之判例，則應揭示該判解
    之字號或其內容。如以行政訴訟法第243條第2項所列各款情
    形為理由時，其上訴狀或理由書，應揭示合於該條項各款之
    事實。上訴狀或理由書如未依此項方法表明，或其所表明者
    與上開法條規定不合時，即難認為已對高等行政法院判決之
    違背法令有具體之指摘，其上訴自難認為合法。
二、上訴人係國家通訊傳播委員會（下稱通傳會）參事，其於民
    國99年12月20日屆齡命令退休案，經被上訴人以99年11月5
    日部退二字第0993268813號函（下稱原處分），按其公務人
    員退撫新制施行前、後任職年資25年4個月及14年5個月19天
    ，核定退撫新制施行前、後年資20年及15年，分別核給退撫
    新制施行前、後月退休金80%及30%，原處分記載上訴人退撫
    新制施行前之公保年資所計給之養老給付，依規定不得辦理
    優惠存款。上訴人不服原處分所為不得辦理優惠存款之記載
    ，循序提起行政訴訟，經原審法院判決駁回。
三、上訴人對於原判決提起上訴，雖以該判決違背法令為由，主
    張：通傳會為依通訊傳播基本法第3條第1項、通傳會組織法
    第1條、第3條所特設初始成立之中央二級行政機關，並非合
    併交通部、行政院新聞局及交通部電信總局三個機關部分職
    掌及人員而成之改制機關，自有退休公務人員公保養老給付
    金額優惠存款要點(下稱優存要點)第2點第1項規定之適用，
    被上訴人錯誤適用同要點第2項規定，否准上訴人辦理優惠
    存款，顯然違法。另通傳會退休人員張心儀之優惠存款業經
    被上訴人依優存要點第2點第1項規定重行核定，則上訴人與
    張心儀皆從通傳會退休，何以被上訴人卻為不同之認定，顯
    然違反差別待遇禁止原則及公平原則等語，惟核其上訴理由
    ，無非係就原審取捨證據、認定事實之職權行使，指摘其為
    不當，並就原審已論斷及指駁不採者，復執陳詞為爭議，泛
    言原判決違背法令，而非具體說明其有何不適用法規或適用
    法規不當之情形，並揭示該法規之條項或其內容，及合於行
    政訴訟法第243條第2項所列各款之事實，難認對該判決之如
    何違背法令已有具體之指摘。依首開規定及說明，應認其上
    訴為不合法。
三、據上論結，本件上訴為不合法。依行政訴訟法第249條第1項
    前段、第104條、民事訴訟法第95條、第78條，裁定如主文
    。
中    華    民    國    100   年    11    月    24    日
                    最高行政法院第六庭
                        審判長法官  林  茂  權
                              法官  楊  惠  欽
                              法官  吳  東  都
                              法官  陳  金  圍
                              法官  蕭  惠  芳

以  上  正  本  證  明  與  原  本  無  異
中    華    民    國    100   年    11    月    25    日
                              書記官  伍  榮  陞